【裁判字號】    98,裁,940
【裁判日期】    980414
【裁判案由】    入出國及移民法
【裁判全文】
最  高  行  政  法  院  裁  定
                                       98年度裁字第940號
上  訴  人  台灣外籍配偶發展協會
代  表  人  甲○○
訴訟代理人  丙○○
被 上訴 人  內政部
代  表  人  乙○○
上列當事人間因入出國及移民法事件，上訴人對於中華民國98年
1月13日臺北高等行政法院97年度簡字第103號判決，提起上訴，
本院裁定如下：
    主  文
上訴駁回。
上訴審訴訟費用由上訴人負擔。
    理  由
一、按對於適用簡易程序之裁判提起上訴或抗告，須經最高行政
    法院許可，且該許可以訴訟事件所涉及之法律見解具有原則
    性者為限，行政訴訟法第235條定有明文。又所謂訴訟事件
    涉及之法律見解具有原則性，係指該事件所涉及之法律問題
    意義重大，而有加以闡釋之必要情形而言，如對於行政命令
    是否牴觸法律所為之判斷，或就同類事件所表示之法律見解
    與其他高等行政法院或本院所表示之見解互相牴觸，有由本
    院統一法律上意見或確認其意見之必要情形屬之。
二、本件上訴人對於高等行政法院判決上訴，主張：上訴人乃「
    依人民團體法設立在案，非以營利為目的之社會團體，主管
    機關為內政部」，且從未經營移民業務無營利之動機及事證
    。上訴人已於原審表示：因上訴人非移民公司，移民單位並
    不會受理上訴人申辦移民業務，何來代辦之說？而上訴人對
    於外籍配偶因協助辦理各項業務所收取新臺幣（下同）500
    元之車馬費，乃係依上訴人章程第30條第5項經費來源規定
    辦理，強將上訴人章程第30條第5項委託收益第7項其他收入
    ，與入出國及移民法第47條第1項、第46條及第55條規定劃
    上等號，違反法制精神並有違憲之虞。又上訴人並未主張共
    產主義，亦未主張分裂國土，原判決引用人民團體法第53條
    規定顯有張冠李戴，並不可取。被上訴人於原審已稱無直接
    證據證明上訴人代辦移民事務，是被上訴人逕處上訴人20萬
    元罰鍰，其認事用法顯有違誤等語，為其理由。惟原判決依
    其調查證據之結果認上訴人自其民國90年9月9日成立後，確
    有從事代辦居留、定居或永久居留或非觀光旅遊之停留簽證
    等移民業務，確有違反入出國及移民法第46條第1項規定，
    經營同法第47條第1項規定之移民業務，被上訴人依同法第5
    5條規定，裁處法定最低罰鍰20萬元，訴願決定予以維持，
    並無不合等情，業已於理由中詳予論斷，上訴人所主張之上
    訴理由，僅就被上訴人取捨證據、認定事實之職權行使，指
    摘其不當，本件並無所涉及之法律見解，具有原則上之重要
    情事，上訴人提起上訴，不合首揭規定，不應許可，其上訴
    難謂合法，應予駁回。
三、依行政訴訟法第249條第1項前段、第104條、民事訴訟法第
    95條、第78條，裁定如主文。
中    華    民    國    98    年    4     月    14    日
                    最高行政法院第四庭
                        審判長法官  劉  鑫  楨
                              法官  胡  方  新
                              法官  黃  淑  玲
                              法官  劉  介  中
                              法官  曹  瑞  卿
以  上  正  本  證  明  與  原  本  無  異
中    華    民    國    98    年    4     月    14    日
                              書記官  王  史  民


司法院資訊處製作；財團法人民間司法改革基金會備份。
